Dr. Ing. Marcelo FORETS IRURTIA

Web:

Información de contacto

Domicilio: Juana de América esq. Paraíso, Pta. Ballena, Uruguay

http://marcelo-forets.fr

Celular: (+598)(0)92-079-370Email: mforets@gmail.com

RESUMEN

Marcelo Forets es un investigador que trabaja en métodos computacionales, físicos y matemáticos, aplicados a las Ciencias y la Ingeniería. Se interesa por establecer puentes entre la investigación teórica y sus aplicaciones en las distintas áreas de desarrollo del país.

FORMACIÓN

Université Joseph Fourier, Grenoble, Francia

2013-2015

- Doctorat en Mathématiques et Informatique
 - Escuela Doctoral: MSTII (Matemáticas, Ciencias de la Tecnología y de la Informatión e Informática)
 - Laboratorio: Laboratoire d'Informatique de Grenoble, equipo CAPP.
 - Título de la tesis: Marches Quantiques et Mécanique Quantique Relativiste. (Caminatas Cuánticas y Mecánica Cuántica Relativista.)
 - Directores de tesis: Pablo Arrighi (director) y Alain Joye (co-tutor).
 - Palabras clave: computación cuántica, mecánica cuántica discreta, simulación de sistemas cuánticos en interacción, análisis espectral, caminatas cuánticas, mecánica cuántica relativista.

UdelaR, Facultad de Ingeniería, Montevideo, Uruguay

2006-2012

- Ingeniero Electricista, opción Electrónica, 2012
- Tesis de grado: CubeSatET: Diseño e implementación de una estación espacial terrestre como datalink para un satélite remoto.

UdelaR, Facultad de Ciencias, Montevideo, Uruguay

2006-2010

- Licenciado en Física, opción Física
- Clasificación: 10.04/12 (1er rango por año de obtención de diploma)

Conocimiento Técnico

- Software de gestión de proyectos y control de revisión (git). Sistemas de preparación de documentos: LaTeX. Sistemas operativos: Linux, MacOSX, Windows.
- Lenguages de programación científica: Julia, Python/NumPy/SciPy, Cython, MATLAB. Lenguages de programación de sistemas: C, Fortran, Java.
- Manejo fluido (oral y escrito) del Español, Inglés y Francés.

DISTINCIONES

- Beca de doctorado "Allocations président pour des étudiants extérieurs d'excellence" otorgado por la Universidad Joseph Fourier, Grenoble, Francia (2013-2015).
- Finalización de estudios de posgrado para docentes de la UdelaR. CSIC (2011).
- Beca de Iniciación a la Investigación. PEDECIBA, Uruguay (2008). G. Abal, R. Donangelo.

EXPERIENCIA PROFESIONAL

Univ. Grenoble Alpes, Grenoble, France

2016-2017

Investigación & Proyectos

- Investigador de Post-Doctorado en el laboratorio VERIMAG, grupo TEMPO (Timed and Hybrid Systems group).
 - Palabras clave: sistemas híbridos, verificación formal, sistemas dinámicos no lineales, métodos composicionales, teoría de control robusto, optimización matemática, computación científica.
- NANO2017. Estudio de la variabilidad de circuitos electrónicos analógicos. Colaboración entre la Univ. Grenoble Alpes y la compañía ST Microelectronics.

Univ. Joseph Fourier, Grenoble, France

2013-2015

Investigación & Proyectos

- Doctorante en el equipo CAPP del Laboratorio de Informática de Grenoble, y del equipo de Física Matemática del Instituto Fourier.

UdelaR, Montevideo, Uruguay

2008 - 2012

Investigación & Proyectos

- Miembro del equipo "Física Computacional y Mecánica Estadística" del Instituto de Física. Referencias: Gonzalo Abal, Raul Donangelo.
 Palabras clave: procesamiento cuántico de la información, correlaciones cuánticas,
 - Palabras clave: procesamiento cuantico de la información, correlaciones cuanticas algoritmos de búsqueda.
- Miembro del equipo "Plataforma de simulación para el sistema de energía eléctrico" SimSEE del Instituto de Ingeiería Eléctrica (IIE), proyecto ANII.
 Palabras clave: optimización estocástica, programación no lineal.

Enseñanza

- Facultad de Ingeniería: Docente (ayudante, 20hs/sem) para cursos de primer y segundo año de las carreras de Ingeniería (entre ellos Física General, Mecánica Newtoniana, Electromagnetismo), y de la Licenciatura en Física (entre ellos Mecánica Estadística, Laboratorio).
- Facultad de Humanidades y Ciencias de la Educación: Docente del curso de Probabilidad y Estadística (2008-2009).

PUBLICACIONES EN CONFERENCIAS CON REVISIÓN POR PARES (SELECCIÓN)

- Reach Set Approximation through Decomposition with Low-dimensional Sets and High-dimensional Matrices. Sergiy Bogomolov, M. F., Goran Frehse, Andreas Podelski, Christian Schilling, Frédéric Viry. In 21st ACM International Conference on Hybrid Systems: Computation and Control, 2018, Porto, Portugal (2018). Palabras clave: reachability analysis, safety verification, linear time-invariant systems, set recurrence relation.
- Modeling the Wind Turbine Benchmark with PWA Hybrid Automata. Applied Verification for Continuous and Hybrid Systems (ARCH 2017). Nikolaos Kekatos, M. F., Goran Frehse. HAL: 01508674. Palabras clave: reachability analysis, compositional methods, nonlinear control systems, SpaceEx.
- Constructing Verification Models of Nonlinear Simulink Systems via Syntactic Hybridization. Nikolaos Kekatos, M. F., Goran Frehse. HAL: 01487658. 56th IEEE Conference on Decision and Control, Melbourne, Australia (2017).
- Semidefinite Characterization of Invariant Measures for Polynomial Systems. Victor Magron, M. F., Didier Henrion. 18th French-German-Italian conference on Optimization, en Paderborn, Germany (2017). Palabras clave: invariant measures, dynamical systems, polynomial optimization, semidefinite programming, moment-sum-of-square relaxations, Christoffel function.

PUBLICACIONES EN REVISTAS CON REVISÓN POR PARES (SELECCIÓN)

- Quantum Walking in Curved Spacetime, Pablo Arrighi, Stefano Facchini, M. F. Quantum Information Processing (2016) 15: 3467. arXiv: 1505.07023. Palabras clave: paired QWs, lattice quantum field theory, quantum simulation.
- Discrete Lorentz covariance for Quantum Walks and Quantum Cellular Automata. P. Arrighi, S. Facchini. New Journal of Physics, 16 (2014) 093007. arXiv: 1404.4499.
- The Dirac equation as a quantum walk: higher dimensions, observational convergence. P. Arrighi, V. Nesme and M.F. Journal of Physics A: Mathematical and Theoretical, 47 (2014) 465302. arXiv: 1307.3524.

Capítulos de libros

- Traducción y revisión en: *Mathematical Computation with SageMath* Alexandre Casamayou, Nathann Cohen, Guillaume Connan, Thierry Dumont, Laurent Fousse, et al.. En proceso de publicación.

Presentaciones orales y pósters (selección)

- 7th Colloquium of the CNRS GDR Quantum Engineering, Foundations and Applications (IQFA), Paris, Francia (2016). Quantum walking in curved spacetime: (3+1) dimensions, and beyond.
- Journées Informatique Quantique 2013, Nancy, Francia (2013). The Dirac Quantum Walk.
- Orador invitado en: Mathematics, Statistics and Applied Mathematics Seminar, NUI Galway, Irlanda (2014). The Cauchy problem for the continuous limit of Quantum Walks.
- Colloque du GDR IQFA, Lyon, Francia (2014). Discrete Lorentz covariance
- Quantum walks and quantum simulations, Scuola Normale Superiore, Pisa, Italia (2013). The Dirac equation as a Quantum Walk.

Participación en Conferencias y Workshops

- Sage Days 84 : Polytopes, Olot, Cataluña, España (2017). Workshop en Faber Residency por el proyecto Europeo OpenDreamKit de software libre y matemáticas.
- Summer School on current topics in Mathematical Physics, Valparaiso, Chile, (2015). Lecturers: Barry Simon, Gunther Uhlmann, Simone Warzel, Jakob Yngvason.
- 18th ISEM 2014/2015, Blaubeuren, Alemania (2015). Form Methods for Evolution Equations, and Applications.
- Meeting in Mathematical Physics, Nantes, Francia (2015). Institut Lebesgue, en partenariat avec ANR Nosevol, et GDR Dynamique quantique.
- Advances in Open Quantum Systems, Autrans, Francia (2013). Organizado por el proyecto ANR HamMark.
- III Workshop-Escola de computação e Informação Quântica. Laboratorio Nacional Brasilero de Computación Científica (LNCC), Petrópolis, RJ, Brasil (2010).
- NASA & NIA 2010 RASC-AL Design Competition Forum, Florida, USA (2010).
- II Quantum Information School & Workshop, Paraty, RJ, Brasil (2009).

Organización de Conferencias y Workshops

- Meeting in Relativistic Quantum Walks, Grenoble, France, (2014). Organización científica y material de la conferencia.
- II Reunión conjunta de la Sociedad Argentina de Física y de la Sociedad Uruguaya de Física, Montevideo, Uruguay (2011). Miembro del comité organizador.

ACTIVIDADES

- Hybrid Systems: Computation and Control (HSCC) Repeatability Evaluation Committee Member (2016, 2017).
- 20th International Federation of Automatic Control (IFAC) World Conference, Reviewer, 2017.
- Revisor en otras revistas científicas y conferencias: Computational Methods in Systems Biology (CMSB), Hybrid Systems Biology (HSB), Physica A: Statistical Mechanics and its Applications, Nature Scientific Reports, IEEE/ACM Transactions on Computational Biology and Bioinformatics.
- Miembro del jurado de tesis de grado en la Univ. ORT, Uruguay (2012) y en la Univ. de la República, Uruguay (2010).
- Delegado estudiante del comité de PEDECIBA Física (2011-2012).
- Miembro del comité organizador de la Olimpiada Nacional de Fisica, Uruguay (2009-actual), y delegado de Uruguay en las OIbF en Granada, España (2013).
- Desarrollador del software de cálculo matemático open-source SageMath.